【裁判字號】    91,小上,4
【裁判日期】    920224
【裁判案由】    損害賠償
【裁判全文】
臺灣新竹地方法院民事裁定  九十一年小上字第四號
    上  訴  人  聿鼎有限公司
    法定代理人  吳家安
    送達代收人  溫秀玉
    被上訴人    甲○○
右當事人間請求損害賠償事件，上訴人對於中華民國九十年十二月二十四日本院九十
年度竹北小字第一二八號判決不服提起上訴，本院裁定如左：
    主    文
上訴駁回。
第二審訴訟費用新台幣壹仟佰壹拾壹元由上訴人負擔。
    理    由
一、按對於小額程序之第一審裁判之上訴或抗告，非以其違背法令為理由，不得為之
    ，民事訴訟法第四百三十六條之二十四第二項定有明文。又對於小額程序之第一
    審裁判之上訴，上訴狀內應記載上訴理由，表明下列各款事項：１、原判決所違
    背之法令及具體內容。２、依訴訟資料可認為原判決有違背法令之具體事實，民
    事訴訟法第四百三十六條之二十五定有明文。再按判決不適用法規或適用不當者
    ，為違背法令，及判決有民事訴訟法第四百六十九條所列各款情形之一者，為當
    然違背法令，民事訴訟法第四百三十六條之三十二第二項準用同法第四百六十八
    條及第四百六十九條第一至第五款亦定有明文。
二、依上開規定，當事人就小額事件第一審判決提起上訴，除認判決有民事訴訟法第
    四百六十九條之當然違背法令事由，上訴狀應記載四百六十九條所規定之事由外
    ，以判決不適用法規或適用不當之判決違背法令事由上訴時，其上訴狀或理由書
    應有具體之指摘，並揭示該法規之條項或其內容，若係成文法以外之法則，應揭
    示該法則之旨趣，倘為司法院解釋、或最高法院判例，則應揭示該判解之字號或
    其內容。上訴狀或理由書如未依上開方法表明者，即難認為已對原審判決之違背
    法令有具體之指摘，其上訴自難認為合法。
二、本件上訴人對小額訴訟第一審判決提起上訴，核其上訴理由狀所載內容，係以：
（一）訴外人業峻公司早已無財產可清償，且上訴人起訴請求訴外人業峻公司給付票
      款之判決（九十年度竹北小字第四十三號），業峻公司亦未依判決給付，故可
      依破產法第一條第二項推定其不能清償，原審認定上訴人未舉證證明訴外人業
      峻公司有不能清償債務之情應有違誤。
（二）原審判決在事實摘要第二項中認定討債公司搬走業峻公司貨物等情，但上訴人
      數次前往營業地點均大門深鎖無法聯繫，並無債權人將貨物搬光之事實。
（三）被上訴人在支票退票後即避不見面，業峻公司亦大門深鎖，而原審判決認定訴
      外人業峻公司與原告生意往來正常，亦有違誤。
（四）上訴人直至詳閱原審判決後始知業峻公司將債權讓與第三人，但縱使業峻公司
      收回債權金額，但因被上訴人未依破產法規定和解或依破產程序清理債務，上
      訴人未必受償，被上訴人未依民法第三十五條第一項規定聲請破產，即應依該
      條第二項負損害賠償責任。且被上訴人為公司負責人，其執行業務違反法令致
      上訴人受有損害，依據公司法第二十三條之規定應與業峻公司負連帶責任，原
      審判決認定被上訴人未向法院聲請破產並無過失，難謂正確。
三、依據上訴人上訴理由觀之，上訴人雖係就原審判決中認定訴外人峻業公司是否有
    清償能力及被上訴人是否有過失致令上訴人生損失之事實為爭執，指摘原審認定
    事實有違誤之情，但核其內容，並未具體說明原審判決其有何不適用法規或適用
    法規不當之情形，並揭示該法規之條項或其內容，及合於民事訴訟法第四百六十
    九條所列各款之事實，難認對該判決之如何違背法令已有具體指摘，依前揭說明
    ，應認其上訴為不合法。
三、依民事訴訟法第四百三十六條之三十二、第四百四十四條第一項、第四百三十六
    條之十九第一項、第九十五條、第七十八條，裁定如主文。
中      華      民      國    九十二    年      二      月    二十四    日
                                  臺灣新竹地方法院民事第一庭
~B審判長法官  鄭政宗
~B法      官  滕治平
~B法      官  黃珮禎
右正本證明與原本無異。
本裁定不得抗告。
~B法院書記官  彭連喜
中      華      民      國    九十二    年       二     月    二十五    日


司法院資訊處製作；財團法人民間司法改革基金會備份。
